【裁判字號】    98,交聲,261
【裁判日期】    980910
【裁判案由】    違反道路交通管理處罰條例聲明異議
【裁判全文】
臺灣新竹地方法院交通事件裁定         98年度交聲字第261號
原處分機關  交通部公路總局新竹區監理所新竹市監理站
異  議  人
即受處分人  甲○○
上列異議人即受處分人因違反道路交通管理處罰條例案件，對於
交通部公路總局新竹區監理所新竹市監理站中華民國98年3 月18
日所為之竹監新四字第裁51—E00000000 號裁決書聲明異議，本
院裁定如下：
    主  文
異議駁回。
    理  由
一、按受處分人，不服主管機關所為之處分，得於接到裁決書之
    翌日起二十日內，向管轄地方法院聲明異議；又交通法庭認
    為聲明異議無理由者，應以裁定駁回之，道路交通管理處罰
    條例第87條第1 項、道路交通案件處理辦法第19條分別定有
    明文。
二、按汽車駕駛人飲用酒類或其他類似物後其吐氣所含酒精濃度
    超過每公升○‧二五毫克以上，不得駕車；又汽車駕駛人，
    駕駛汽車經測試檢定有酒精濃度超過規定標準者，處新臺幣
    一萬五千元以上六萬元以下罰鍰，並當場移置保管該汽車及
    吊扣其駕駛執照一年；又汽車駕駛人有第三十五條第一項規
    定之情形者，應接受道路交通安全講習；又汽車駕駛人，因
    違反本條例及道路交通安全規則之規定，受吊銷駕駛執照處
    分時，吊銷其持有各級車類之駕駛執照，此分別為道路交通
    安全規則第114 條第2 款、道路交通管理處罰條例第35條第
    1 項第1 款、第24條第1 項第2 款及第68條定有明文。
三、原處分意旨略以：異議人即受處分人甲○○於民國98年3 月
    12日23時28分許，駕駛車牌號碼7653—FV號自用小客車，行
    經新竹市○○路、北門街口時，因有飲酒後酒精濃度為每公
    升0.27毫克而仍駕車之違規事實，經新竹市警察局第一分局
    警員乙○○當場攔停，以異議人即受處分人有違反道路交通
    管理處罰條例第35條第1 項第1 款規定之事實掣單舉發，異
    議人即受處分人於應到案日期前提出申訴，經原處分機關認
    異議人即受處分人確有前開違規行為，乃依道路交通管理處
    罰條例第35條第1 項第1 款規定，處異議人罰鍰新臺幣（下
    同）19500 元，並吊扣汽車駕駛執照12個月，另依同條例第
    24條第1 項第2 款之規定施以道路安全講習。受處分人於98
    年3 月13日收受前揭裁決書後，於98年3 月16日聲明異議等
    情，有交通部公路總局新竹區監理所新竹市監理站送達證書
    1 份、交通部公路總局新竹區監理所新竹市監理站對違反道
    路交通管理事件受處分人不服裁決聲明異議案件移送書1 份
    、交通違規陳述單及查詢單上新竹市監理站收文章資料1 份
    在卷可稽，足認本件聲明異議並未逾期，合先敘明。
四、聲明異議意旨略以：當天晚上10點多到11點多之間，我在錢
    櫃KTV 喝酒唱歌，在被警察攔下之前不到10分鐘左右離開該
    KTV ，開車經過舉發地點，警方就從後面攔我，問我有沒有
    喝酒，我說有喝了幾杯，警方就說要實施酒測，並回去警察
    局拿酒測儀器後再回來，酒測的結果是每公升0.27毫克，依
    據違反道路交通管理事件統一裁罰基準及處理細則第12條第
    1 項第12款之規定，這種情形是可以用勸導的方式，不用直
    接開單，不聽勸導者才可以處罰，可是當時警員並沒有勸導
    我，而是直接開立罰單，爰依法聲明異議，請求撤銷原處分
    等語。
五、經查：
（一）本件異議人即受處分人甲○○於98年3 月12日23時28分許
      ，駕駛車牌號碼7653—FV號自用小客車，行經新竹市○○
      路、北門街口時，有汽車駕駛人酒精濃度超過規定標準而
      仍駕駛汽車行駛於道路上之行為，因而經新竹市警察局第
      一分局警員乙○○以異議人有違反道路交通管理處罰條例
      第35條第1 項第1 款規定之事實掣單舉發等情，有新竹市
      警察局竹市警交字第E00000000 號舉發通知單1 份在卷足
      稽，且為異議人自承其於前揭時地確有駕駛上開自用小客
      車有汽車駕駛人酒精濃度超過規定標準而仍駕駛汽車之違
      規行為等情不諱，從而堪認異議人確有於前揭時地駕駛上
      開車輛有汽車駕駛人酒精濃度超過規定標準而仍駕駛汽車
      於道路上之違規事實無訛。
（二）異議人雖以上揭情詞置辯，惟證人即當場舉發之員警乙○
      ○於本院調查時到庭具結後證稱：（舉發經過？）當天發
      現異議人行駛的路線比較怪，有時會突然煞車，所以才把
      他攔下來，我就問他有沒有喝酒，異議人說有喝，我問他
      喝多少，他說喝一些，我就跟他說請他到派出所，因為派
      出所就在附近，讓他先休息、漱口，他說好，然後我就把
      異議人的車開回派出所，異議人自己走去派出所，到了派
      出所以後，異議人到飲水機旁邊休息，我有跟他說那裡有
      杯子，他可以喝水、上廁所，休息完30分鐘，我對異議人
      做酒測，酒測結果是0.27，我有跟異議人說你的酒測結果
      已經超過0.25，然後就開告發單。當天我是跟另一位同事
      在錢櫃KTV 前面執行取締酒駕及守望的勤務，值勤地點離
      派出所多遠大約50公尺左右。（當天執勤時，有無隨身攜
      帶酒測儀器？）我們派出所只有一臺酒測儀器，當時我是
      請異議人回派出所酒測。（你們向來執勤時如果有二個執
      勤地點，卻只有一臺酒測儀器，如何處理？）就請受測人
      配合回去警局，或是請人把酒測儀器帶過來，也同時讓受
      測人休息30分鐘或漱口。本案因為執勤地點就在派出所附
      近，所以當時請異議人到派出所檢測等語明確，並有前開
      新竹市警察局竹市警交字第E00000000 號舉發違反道路交
      通管理事件通知單及交通部公路總局新竹區監理所新竹市
      監理站竹監新四字第裁51—E00000000 號違反道路交通管
      理事件裁決書各1 份在卷足按。而交通警員掣單舉發違反
      道路交通管理處罰條例所列之違規事實，本質上為行政處
      分，係公務員基於職務上權力，依法就特定之具體事件所
      為具有公法上效果之單方行政行為，基於公務員為公法上
      行為具有公信力之原則，該行政處分當可被推定為真正，
      其據以依法處分之事實亦應認定為正確無誤。而證人乙○
      ○與異議人素不相識，復無怨隙，其到庭具結作證，係以
      刑事責任保其證言之真實性，應無甘於冒觸犯偽證之罪責
      ，故意構詞誣陷異議人之必要。況且證人乙○○於本院調
      查時，就舉發過程證述內容詳盡，足見證人乙○○對於舉
      發當時之情形確係記憶明確，是應認證人乙○○前揭所為
      證述內容，確為實情，堪予採信。異議人所辯是警員回去
      警局拿酒測儀器至舉發地點實施酒測一節，當非真實。
（三）至異議人辯稱本案情形應依違反道路交通管理處罰條例統
      一裁罰基準及處理細則第12條第1 項第12款之規定施以勸
      導而免予舉發等語。按行為人有駕駛汽車經測試檢定，其
      吐氣所含酒精濃度超過規定之標準值未逾每公升○．○二
      毫克，而未嚴重危害交通安全、秩序或發生交通事故，且
      情節輕微，以不舉發為適當者，交通勤務警察或依法令執
      行交通稽查任務人員得對其施以勸導，免予舉發，固為違
      反道路交通管理事件統一裁罰基準及處理細則第12條第1
      項第12款定有明文，然核其性質，乃行政法規賦予交通勤
      務警察或依法令執行交通稽查任務人員依事實之具體狀況
      予以裁量決定是否就違規行為加以舉發之權限，從而值勤
      警員自可依現場情狀行使裁量權，而決定勸導或舉發，並
      非謂酒精濃度介於每公升0.25至0.27毫克之間即不成立道
      路交通管理處罰條例第35條第1 項第1 款之違規事項至明
      。本件異議人甲○○於前述時地，係因駕車行駛之路線比
      較怪，有時會突然煞車，是以遭警方攔停等情，業據證人
      乙○○證述在卷，已如前述，並經證人乙○○將此事由載
      明於前揭舉發違反道路交通管理事件通知單上等情，有上
      開通知單1 份在卷足參，是異議人顯已有因飲酒超過規定
      標準而嚴重危害交通安全、秩序，情節並非輕微之情，員
      警因此予以舉發，自屬有據，異議人執此而請求免罰，難
      謂有據。
六、綜上，異議人上開所辯，均無足採。從而原處分機關依道路
    交通管理處罰條例第35條第1 項第1 款、第24條第1 項第2
    款及違反道路交通管理事件統一裁罰基準表之規定，裁處異
    議人罰鍰19500 元，並吊扣駕駛執照12個月，施以道安講習
    ，經核於法並無不合，異議人之異議為無理由，應予駁回。
據上論斷，應依道路交通案件處理辦法第19條，裁定如主文。
中    華    民    國    98    年    9     月    10    日
                  交通法庭    法  官   楊惠芬
以上正本證明與原本無異。
如不服本裁定，應於裁定送達後5日內向本院提出抗告狀。
中    華    民    國    98    年    9     月    10    日
                              書記官   張懿中


司法院資訊處製作；財團法人民間司法改革基金會備份。
